臺灣桃園地方法院刑事判決　　　　　　　　　　　　　九十一年度易字第七八八號
　　公　訴　人　臺灣桃園地方法院檢察署檢察官
　　被　　　告　乙○○
　　選任辯護人　彭國良律師
　　　　　　　　蕭萬龍律師
　　被　　　告　甲○○
右列被告因傷害等案件，經檢察官提起公訴（九十年度偵字第一五零四一號、九十一
年度偵字第四二五三號），本院判決如左：
    主      文
乙○○傷害人之身體，處拘役貳拾日，如易科罰金，以佰元折算壹日，又以加害生
命之事恐嚇他人，致生危害於安全，處拘役壹拾日，如易科罰金，以佰元折算壹日
，又以強暴使人行無義務之事，處拘役貳拾日，如易科罰金，以佰元折算壹日，應
執行拘役伍拾日，如易科罰金，以佰元折算壹日。
甲○○無罪。
    事      實
一、乙○○、甲○○於民國九十年八月十二日七時許，在桃園縣楊梅鎮○○○街一九
    二號旁空地，因垃圾處理問題發生爭執，乙○○竟基於普通傷害之故意，動手毆
    打甲○○，甲○○因而受有頭部外傷及右手腕部一條劃傷之傷害。至同日下午二
    時許，二人又碰見，乙○○在上開地點，以加害生命之事對甲○○恐嚇稱：「如
    果不趕快將垃圾清除，就要將你打死」，使甲○○心生畏懼，致生危害於甲○○
    之安全，乙○○並進而另起意，以雙手將甲○○之手臂拉住，並拖行行走約二、
    三公尺，以此強暴方式使甲○○行無義務之事。
二、案經甲○○訴請桃園縣警察局楊梅分局報請暨乙○○訴請臺灣桃園地方法院檢察
    署檢察官偵查起訴。
    理      由
甲、有罪部分：
  一、被告乙○○傷害部分：訊據被告乙○○否認傷害之事，辯稱：質疑甲○○之傷
      如何而來云云，然查：被告乙○○於警偵訊時，對其傷害甲○○之事實已坦承
      不諱，核與被害人甲○○指訴相符，並有驗傷單一紙及照片三張附卷可憑，是
      被告乙○○空言所辯，不足採信，其此部份傷害犯行，事證明確，堪予認定。
  二、恐嚇、強制罪部分：訊據被告乙○○矢口否認有何恐嚇及強制犯行，辯稱：伊
      僅有與被告說要他在晚間七時以前將垃圾撿乾淨，否則沒完沒了，並未說過要
      將他打死，亦未強拉甲○○云云。經查：被告乙○○有前揭恐嚇及妨害自由之
      犯行，業據被害人甲○○指訴歷歷，核與證人即甲○○之妻吳筱瓊於警訊中證
      稱：伊和甲○○於八月十二日十四時許欲出門時，在住家門口遇到乙○○，乙○○大聲對伊先生甲○○說：『今天晚上十九時前，你若沒有將丟棄之樹枝清
      理乾淨，我就要打死你』，甲○○回答說如果你要打死我，我就要報警，甲○○才剛說完，乙○○就用雙手握著甲○○的左手臂，強拉甲○○，並對甲○○
      說你要報警，我帶你去報警等語（九十年八月十二日、十一月二十四日警訊筆
      錄），另於偵訊證稱：（問：當天你是否有聽到乙○○對你先生說趕快把樹枝
      清乾淨，否則把你打死？答：）有。（問：乙○○是否有拉甲○○的手？答：
      ）他一邊拉手一邊說『你要報警我就帶你去』，拉甲○○的手走了約二、三公
      尺（九十年九月二十六日偵查筆錄）等語相符，且告訴人甲○○與證人吳筱瓊
      ，於本院隔離訊問時，所述除小部份外，亦復相同（本院九十一年七月三十一
      日筆錄），並其二人所繪現場圖，也無差異，堪予採信。何況被告乙○○於偵
      訊時一度稱：曾拉他的手等語（偵卷第二十頁反面），雖其否認是妨害自由，
      然足證確有拉手之事，因此，辯護人辯稱：證人吳筱瓊為告訴人甲○○之妻，
      所言不可採，且其所說拉手前臂關節，與甲○○所言之手臂前端不符，拖行距
      離亦不相符，故不可採信乙節，經查：既有拉手之事，則尚難以告訴人甲○○
      與證人吳筱瓊所述拉手之部位、距離，稍有出入，逕而予以摒棄不採，蓋其二
      人所言均是前臂，至於是前端或後端，每每因所處位置而略有出入，此亦在人
      情之中，而有關距離之多寡，更因人之方位立體概念、感官而異，因此，有關
      告訴人甲○○與證人吳筱瓊之說辭間，固略有出入，然均不違經驗法則，應可
      採信，從而辯護人所辯，即不可採。至證人丙○○稱：大約早上七點，我有聽
      到開門聲，後來聽到翁先生告訴李先生要在七點以前將垃圾清理好，否則要沒
      完沒了，我沒看見二人互毆，到了下午一、二點，我見到李先生他們在那邊看
      ，後來翁先生回來，李先生夫婦就告訴翁先生說我要去驗傷，要去告你等語（
      本院九十一年五月二十九日筆錄），其中對毆打與要求清理垃圾之時間混淆，
      顯有瑕疵可指，是其證詞，尚難採信。因此，被告乙○○所辯，不足採信，其
      此部份犯行，洵堪認定。另被告乙○○稱有高土水可證被告甲○○曾目視證人
      丙○○，及倪先生曾與丙○○對談兩造互毆事，請求傳訊乙節，經查：高土水
      部分，乃另外之事，與本案無關，而所謂倪先生，依被告乙○○所述，亦僅是
      傳聞證據，均無傳訊之必要，附此敘明。
三、核被告乙○○所為，係犯刑法第三百零四條第一項強制罪、同法第三百零五條恐
    嚇危害安全罪、同法二百七十七條第一項傷害罪。被告乙○○所犯上開三罪間，
    犯意個別，罪名有殊，應分論併罰之。爰審酌被告犯罪之動機、目的係為環保、
    手段、所生之危害非鉅告訴人甲○○之傷勢及犯罪後飾詞否認之態度等一切情狀
    ，分別量處如主文所示之刑，且定其應執行之刑，並均諭知易科罰金之折算標準
    。
乙、無罪部分：
一、公訴意旨略以：乙○○、甲○○於民國九十年八月十二日七時許，在桃園縣楊梅
    鎮○○○街一九二號旁空地，因垃圾處理問題發生爭執，兩人進而互相以手毆打
    對方，致乙○○受有右前臂挫傷及瘀血傷之傷害，因認被告甲○○涉有刑法第二
    百七十七條第一項之傷害罪嫌等語。
二、按犯罪事實，應依證據認定之，無證據不得推定其犯罪事實，又不能證明被告犯
    罪者，應諭知無罪之判決，刑事訴訟法第一百五十四條、第三百零一條第一項分
    別定有明文；而事實之認定，應憑證據，如未能發現相當證據，或證據不足以證
    明，自不能以推測或擬制之方法，為裁判基礎；倘積極證據不足為不利於被告事
    實之認定，即應為有利於被告之認定，更不必有何有利之證據。且無論直接或間
    接證據，其為訴訟上之證明，須於通常一般之人均不致於有所懷疑，而得確信其
    為真實之程度者，始得據之為有罪之認定，倘其證明尚未達到此一程度，而有合
    理性懷疑之存在時，即無從為有罪之認定，最高法院四十年臺上字第八六號、三
    十年臺上字第八一六號判例、院七十六年台上字第四九八六號著有判例可資參照
    。
三、訊據被告甲○○堅決否認毆打乙○○，而公訴人認被告甲○○涉有傷害犯嫌，主
    要是以乙○○之指訴及驗傷單為據。經查：告訴人乙○○之傷，固有驗傷單為證
    ，惟告訴人乙○○於警訊稱：他用右手揮向我正面，我基於防衛，以左手臂抵擋
    他的攻擊，並加以還擊，用我的左手握拳攻擊他的頭部右側，造成雙方互毆拉扯
    ，後來他抵擋不住我的攻擊，落荒而逃等語（偵字第一五零四一號卷第四頁），
    依此供述，主要是告訴人乙○○以左手臂抵擋後，轉為攻擊被告甲○○，且甲○○是落荒而逃，並未言及被告甲○○如何攻擊告訴人右手，是驗傷單上告訴人乙○○右手之傷，是如何而來？即有待推敲，經查：告訴人乙○○所提之驗傷單，
    其上所載驗傷日期是九十年八月十四日，是在兩造衝突後二日，此二天之時間，
    衡諸日常生活經驗，其間之變化難測，因此得否謂告訴人於事隔二日後所驗得之
    傷，即係二日前與被告甲○○衝突所致，非無疑問？而證人即處理本案之警員傅
    家慶證稱：案發當天我先做甲○○的筆錄，當時也找乙○○來，我記得那時乙○○手上沒傷，我以近距離目測他沒傷，他是穿短袖的，後來十八日，乙○○來做
    筆錄，說有傷，我就在筆錄記載，他好像有驗傷單等語（本院九十一年五月二十
    九日筆錄），按依告訴人乙○○所提驗傷單所載，其傷勢是：右前臂挫傷及淤血
    傷。再衡諸當時為八月天，告訴人身穿短袖的情形，通常之人縱非醫學專業人士
    ，亦可輕易判斷有無該傷勢，而證人傅家慶乃處理本案之警員，具有一定處理案
    件專業能力，且與兩造並無恩怨，因此，其證稱：案發當日告訴人乙○○並無傷
    勢等語，堪予採信，從而，告訴人乙○○之指訴即有瑕疵可指，難予採信，而被
    告甲○○所辯即非無據，堪予採信，此外，查無何積極確切證據足證被告甲○○
    有何傷害犯行，爰諭知無罪之判決。
據上論斷，應依刑事訴訟法第二百九十九條第一項前段，刑法第三百零四條第一項、
第三百零五條、第二百七十七條第一項、第四十一條第一項前段、第五十一條第六款
，罰金罰鍰提高標準條例第一條前段、第二條，判決如主文。
本案經檢察官陳志全到庭執行職務。
中      華      民      國      九十一  年    八      月    七      日
                                臺灣桃園地方法院刑事第六庭
                        法  官  周政達
右正本證明與原本無異。
如不服本判決，應於判決送達後十日內向本院提出上訴狀( 應附繕本 )，上訴於
臺灣高等法院。
                                            書記官  沈秀珍
中      華      民      國      九十一  年    八     月     七     日
如不服本判決，應於判決送達後十日內，向本院提出上訴狀。
附論罪科刑依據之法條：
刑法第三百零四條
以強暴、脅迫使人行無義務之事或妨害人行使權利者，處三年以下有期徒刑、拘役或
三百元以下罰金。
前項之未遂犯罰之。
刑法第三百零五條
以加害生命、身體、自由、名譽、財產之事，恐嚇他人致生危害於安全者，處二年以
下有期徒刑、拘役或三百元以下罰金。
刑法第二百七十七條
傷害人之身體或健康者，處三年以下有期徒刑、拘役或一千元以下罰金。
犯前項之罪因而致人於死者，處無期徒刑或七年以上有期徒刑；致重傷者，處三年以
上十年以下有期徒刑。
